【裁判字號】    98,上易,775
【裁判日期】    980331
【裁判案由】    竊盜等
【裁判全文】
臺灣高等法院刑事判決                 98年度上易字第775號
上  訴  人  臺灣士林地方法院檢察署檢察官
被      告  乙○○
                    原住臺南市○區○○街108巷55號4樓
                    （
上列上訴人因被告竊盜等案件，不服臺灣士林地方法院98年度易
字第75號，中華民國98年2 月26日第一審判決（起訴案號：臺灣
士林地方法院檢察署97年度偵字第9564號），提起上訴，本院判
決如下：
    主  文
上訴駁回。
    理  由
一、按依刑事訴訟法第350 條、第361 條、第362 條、第367 條
    規定，不服地方法院之第一審判決而上訴者，須提出上訴書
    狀，並應敘述具體理由，為上訴必備之程式；其所提出之書
    狀未敘述上訴理由，或僅曾以言詞陳述上訴理由者，均應於
    上訴期間屆滿後20日內補提理由書於第一審法院。第一審法
    院經形式審查，認逾期未補提上訴理由者，應定期間先命補
    正；逾期未補正者，為上訴不合法律上之程式，應以裁定駁
    回。倘已提出上訴理由，但所提非屬具體理由者，則由第二
    審法院以上訴不合法律上之程式，判決駁回。而所謂具體理
    由，必係依據卷內既有訴訟資料或提出新事證，指摘或表明
    第一審判決有何採證認事、用法或量刑等足以影響判決本旨
    之不當或違法，而構成應予撤銷之具體事由，始克當之（例
    如：依憑證據法則具體指出所採證據何以不具證據能力，或
    依憑卷證資料，明確指出所為證據證明力之判斷如何違背經
    驗、論理法則）；倘僅泛言原判決認定事實錯誤、違背法令
    、量刑失之過重或輕縱，而未依上揭意旨指出具體事由，或
    形式上雖已指出具體事由，然該事由縱使屬實，亦不足以認
    為原判決有何不當或違法者（例如：對不具有調查必要性之
    證據，法院未依聲請調查亦未說明理由，或援用證據不當，
    但除去該證據仍應為同一事實之認定），皆難謂係具體理由
    ，俾與第二審上訴制度旨在請求第二審法院撤銷、變更第一
    審不當或違法之判決，以實現個案救濟之立法目的相契合，
    並節制濫行上訴（最高法院97年度台上字第892 號判決亦同
    此意旨）。
二、本件原審判決意旨略以：被告乙○○因其女友林怡秀與甲○
    ○間有過節，竟與林怡秀（另由檢察官通緝中）共同基於無
    故侵入甲○○住宅之犯意聯絡，於民國（下同）97年4 月14
    日下午4 時許，由林怡秀持於不詳時、地複製之鑰匙開啟大
    門，與乙○○共同無故侵入甲○○位於臺北市北投區○○○
    路○ 段320 巷1 弄7 號之住處內。詎林怡秀、乙○○入內後
    ，見甲○○住處置有財物，竟另基於意圖為自己不法所有之
    犯意聯絡，由林怡秀竊取甲○○置於屋內之現金新臺幣（下
    同）約2 、3 千元，乙○○則竊取針孔攝影機鏡頭1 只，並
    均於得手後逃逸離去。嗣因甲○○於同日下午返家後，發覺
    有異，經查閱監視器畫面並報警處裡，始查悉上情。
三、檢察官不服原審判決，循告訴人之請求，提起上訴，其於98
    年 3月13日提出之上訴書所敘述之上訴理由略以：被告乙○
    ○在偵、審程序中對告訴人甲○○未為任何賠償、道歉，顯
    見其無悔悟之心，原判決就被告共同無故侵入他人住宅部分
    僅判處拘役30日、另就共同竊盜部分亦僅判決有期徒刑 3月
    ，量刑實屬過輕而不當等語。
四、查原判決已於理由內說明：上揭犯罪事實，業據被告乙○○
    於偵查及原審審理時坦承不諱，核與證人即被害人甲○○於
    警詢及偵查中所證述情形大致相符，並有證人甲○○住處監
    視器錄影翻拍照片6 張在卷可證，足認被告前述自白與事實
    相符，應可採信。核被告乙○○所為，係犯刑法第306條第
    1 項之侵入住宅罪及同法第320 條第1 項之竊盜罪。被告乙
    ○○與林怡秀就前開2 犯行，有犯意聯絡及行為分擔，應論
    以共同正犯。被告所犯上開2 罪，時間不同、犯意各別，行
    為互殊，應分論併罰。並審酌被告僅因細故，竟無故侵入他
    人住宅，危及居住法益甚鉅，並入屋後見有利可圖，另竊取
    被害人財物得手離去，惟其犯後尚能坦認犯行，及其犯罪之
    動機、目的、手段、其智識程度等一切情狀，量處被告共同
    無故侵入他人住宅部分拘役30日，如易科罰金，以新臺幣1
    千元折算1 日；又共同竊盜部分有期徒刑3 月，如易科罰金
    ，以新臺幣1 千元折算1 日等語。原審判決既已詳細記載認
    定被告犯罪之證據及理由，並已審酌關於刑法第57條科刑之
    一切情狀，在適法範圍內行使裁量權，核無量刑違法或不當
    之情形。檢察官上訴意旨，僅空言泛稱被告未向告訴人賠償
    或道歉，犯罪後態度不佳，毫無悔意，原審量刑實屬過輕云
    云，尚不足以影響原審判決量刑刑度之本旨，且就原審判決
    認定事實、適用法律及量刑等事項，有何不當或違法之處，
    並未具體指摘，自非屬上訴第二審之具體理由，其上訴自不
    合法律上之程式，爰不經言詞辯論予以駁回。
五、據上論斷，應依刑事訴訟法第367 條前段、第372 條，判決
    如主文。
中    華    民    國    98    年    3     月    31    日
                  刑事第十四庭審判長法  官  陳志洋
                                    法  官  梁耀鑌
                                    法  官  謝靜恒
以上正本證明與原本無異。
不得上訴。
                                    書記官  陳珮茹
中    華    民    國    98    年    3     月    31    日


司法院資訊處製作；財團法人民間司法改革基金會備份。
